臺灣高雄地方法院民事判決　　　　　　　　　　　　九十三年度家訴字第一四三號
　　原　　　告　乙○○
　　被　　　告　甲○○
右當事人間給付扶養費等事件，本院於民國九十三年十一月八日言詞辯論終結，判決
如左：
    主    文
被告應給付原告新台幣參萬元，及自民國九十三年十月一日起至清償日止，按年息百
分之五計算之利息。
被告應自民國九十三年九月十五日起至民國一百零六年六月十九日止，按月於每月十
五日前給付原告新台幣壹萬元。
本判決第一項及第二項中已到期之扶養費新台幣壹萬元部分，得假執行。
原告其餘假執行之聲請駁回。
訴訟費用由被告負擔。
    事實及理由
一、原告主張：兩造原為夫妻，育有未成年子女吳思儀（民國八十六年六月二十日生
    ）一人，嗣因個性不合，於民國九十三年二月十一日協議離婚，並辦妥離婚登記
    ，約定吳思儀之監護權由原告行使，被告應自九十三年三月一日起，於每月十五
    日前給付原告新台幣（下同）一萬元作為吳思儀之教養費。惟被告自九十三年三
    月一日至原告於八月二十日提起訴訟為止，僅曾給付三次教養費，其餘三次經原
    告屢次催討，被告均置之不理，並表示不願再行給付，據此，依兩造之離婚協議
    書，聲明請求(一)被告應給付原告新台幣三萬元，及自起訴狀繕本送達翌日（即九
    十三年十月一日）起至清償日止，按年息百分之五計算之利息。(二)被告應自九十
    三年九月十五日起至一百零六年六月十九日止，按月於每月十五日前給付原告一
    萬元。(三)原告願供擔保，請准宣告假執行。
二、被告則以：兩造離婚時確實有約定其應自九十三年三月起於每月十五日前給付原
    告一萬元作為吳思儀之教養費，其自兩造離婚起迄今確實僅給付三次共計三萬元
    ，對原告提起本件訴訟並無意見等語。
三、原告主張兩造於九十三年二月十一日協議離婚時，約定兩造所生未成年子女吳思
    儀之監護權由原告行使，被告應自九十三年三月一日起，於每月十五日前給付原
    告一萬元作為吳思儀之教養費，然被告自九十三年三月一日至原告於同年八月二
    十日提起訴訟為止，僅曾給付三次教養費之事實，業據原告提出
    離婚協議書、郵政存簿儲金簿各一份為證，且被告到庭後對此並不爭執，堪信原
    告之主張為真實。被告自九十三年三月一日起至原告於同年八月二十日提起本件
    訴訟止，僅給付三期子女教養費，其餘三期共計三萬元則迄今仍未給付等情屬實
    ，已如前述，則原告依離婚協議書之約定，請求被告給付原告三萬元，及自九十
    三年十月一日起至清償日止，按年利率百分之五計算之利息，即有理由，應予准
    許。又按請求將來給付之訴，以有預為請求之必要者為限，得提起之，民事訴訟
    法第四十六條定有明文，本件被告自九十三年三月起迄今，並未按時給付子女教
    養費予原告一節，已如前述，顯見被告於將來確有不依兩造離婚協議書之約定給
    付子女教養費之虞，是原告請求被告給付自九十三年九月十五日起至吳思儀成年
    止之將來之教養費，洵屬有據，是原告依兩造離婚協議書之約定，請求被告應自
    九十三年九月十五日起至吳思儀成年前一日即一百零六年六月十九日止，按月於
    每月十五日前給付原告一萬元，即有理由，應予准許。
四、原告雖然陳明願供擔保，請准宣告假執行，但本判決第一、二項均係命為履行扶
    養義務，且判決第一項係起訴前最近六個月份者，本判決第二項中自九十三年九
    月十五日起同年十一月八日言詞辯論終結日止，已到期之部分為一萬元，依民事
    訴訟法第三百八十九條第一項第二款規定，本院本即應依職權宣告假執行，爰依
    前開規定，依職權宣告假執行。又本院既命分期給付，則就未到期部分，即無從
    命假執行，從而就此部分原告假執行之聲請應予駁回。
五、訴訟費用負擔之依據：民事訴訟法第七十八條。
中　　　華　　　民　　　國　　九十三　　年　　  十一　　月　　二十二　　日
                              臺灣高雄地方法院家事法庭
　　　　　　　　　　　　　　　　　法      官 黃悅璇
右為正本係照原本作成。
如不服本判決，應於送達後廿日內，向本院提出上訴狀並表明上訴理由，如於本
送達前提起上訴者，應於判決送達後十日內補提上訴理由書（須附繕本）。
中　　　華　　　民　　　國　　九十三　　年　　十一　　月　　 二十三 　　日
　　　　　　　　　　　　　　　　　法院書記官 王治華
